---
title: "Índice de confiança nas instituições democráticas"
author: "DIEGO CAVALCANTE e YURY MACHADO"
date: "05/12/2020"
output: ioslides_presentation
code_folding: hide
---

```{r setup, echo=FALSE}
knitr::opts_chunk$set(echo = FALSE)
```

```{r Load, echo=FALSE, message=FALSE, warning=FALSE, paged.print=FALSE}

lapply(c("tidyverse","haven","lubridate",
         "janitor","readxl","moderndive", "ggplot2",
         "stringr", "magrittr","srvyr",
         "survey"),require,character.only=T)
library(tidyverse)
library(ggplot2)
library(readxl)
library(foreign)
library(scales)
library(moderndive)
library(infer)
library(psy)
```
## Justificativa Teórica

Uma das características fundamentais para a criação e manutenção de uma instituição o reconhecimento de sua legitimidade.


Para instituições que constituem as democracias liberais comtemporâneas, como as Câmaras Legislativas, o Judiciário, os partidos políticos e o executivo, é  fundamental que os cidadãos reconheçam as instituições como pilares do sistema democrático, e por isso, garantidoras de seus direitos e liberdades.

No entanto, é possível observar que discursos que deslegitimam tais instituições vem crescendo no Brasil, em especial ao considerarmos que o presidente eleito em 2018 possui um histórico de críticas ao poder legislativo e ao Supremo Tribunal Federal, algo que continuou se manifestando após sua posse.

## Justificativa Teórica

Portanto, torna-se de grande interesse para a ciência política analisar o quanto esses discursos estão presentes na opnião pública.


Este trabalho visa a realização dessa tarefa a partir do banco de dados do Estudo Eleitoral Brasileiro (ESEB), usando uma questão que indaga o quanto o entrevistado confia nas instituições citadas acima, e dessa forma, criar um índice de confiança nas instituições democráticas.

O gráfico exposto na próxima sessão é o produto desse índice.
```{r}
Eseb2018 <- read_dta("ESEB2018.dta")

Eseb2018 %>%       
  select(P404, P405, P407, P408) %>% 
  cronbach()
categorias <- c()
lvl_trust2 <-  Eseb2018 %>%       
  select(P404, P405, P407, P408) %>% 
  mutate(trust = P404 + P405 + P407 + P408)%>%
  filter(trust <= 16)
```
## Gráfico
```{r, echo=FALSE, warning=FALSE}
lvl_trust2 %>% 
  ggplot(aes(x = trust)) +
  geom_histogram( binwidth = 2, boundary = 1, color = "darkblue", fill="lightblue") +
  scale_y_continuous(limits = c(0, 800), breaks = breaks_width(100))+
  scale_x_continuous(breaks = breaks_width(100))+ 
  geom_vline(aes(xintercept=mean(trust)),
             color="orange", size=1.5)+
  geom_vline(aes(xintercept=median(trust)),
             color="red", size=1.5)+
  geom_text(aes(x=12.8, label="Média", y=775), colour="orange", text=element_text(size=11)) +
  geom_text(aes(x=11.3, label="Mediana", y=775), colour="red", text=element_text(size=11))+
  scale_fill_manual(name="Linhas verticais",values=c("red","orange"),labels=c("Mediana","Média"))+
  labs(x = "Muita Confiança             Alguma confiança                  Pouca confiança         Nenhuma confiança", title="Confiança nas instituições democráticas")
```
